【裁判字號】    98,簡上,1087
【裁判日期】    990202
【裁判案由】    傷害
【裁判全文】
臺灣桃園地方法院刑事判決            98年度簡上字第1087號
上  訴  人
即  被  告  乙○○
上列上訴人即被告因傷害案件，不服本院中華民國98年10月26日
98年度桃簡字第1799號第一審刑事簡易判決（聲請簡易判決處刑
案號：98年度偵字第7869號），提起上訴，本院管轄第二審之合
議庭判決如下：
    主  文
上訴駁回。
    事  實
一、乙○○於民國97年11月1 日上午7 時40分許，騎乘其所有車
    牌號碼為AQ6-106 號之重型機車，行經桃園縣大溪鎮○○路
    與仁和路路口時，與甲○○所騎乘之機車發生行車糾紛，竟
    基於傷害他人身體之犯意，於桃園縣大溪鎮○○路1 段357
    號巷口（起訴書將行車糾紛發生地與本件傷害行為地誤載為
    同一地點），攔下甲○○所騎乘之機車後，即徒手毆打甲○
    ○身體，並以腳踢踹甲○○下腹部與腳部，致甲○○受有腹
    壁挫傷、睪丸處挫傷、左小腿擦傷等傷害。
二、案經甲○○訴由桃園縣政府警察局大溪分局報告臺灣桃園地
    方法院檢察署檢察官偵查後聲請簡易判決處刑。
    理  由
一、按被告以外之人於審判外之言詞或書面陳述，除法律有規定
    者外，不得作為證據，刑事訴訟法第159 條第1 項固定有明
    文。惟除顯有不可信之情況外，從事業務之人於業務上或通
    常業務過程所須製作之紀錄文書、證明文書，亦得為證據；
    且被告以外之人於審判外之陳述，雖不符同法第159 條之1
    至之4 之規定，而經當事人於審判程序同意作為證據，法院
    審酌該言詞陳述或書面陳述作成時之情況，認為適當者，亦
    得為證據。此亦據同法第159 條之4 第2 款、第159 條之5
    第1 項規定甚明。查本件卷附之聖保祿醫院診斷證明書為從
    事業務之人於業務上所為之證明文書，並無事證足認有違背
    法定程式或經偽造、變造所取得之情事，依前揭規定，得為
    證據。又被告於準備程序，就檢察官所提出之被告所涉傷害
    罪嫌之證據方法均同意有證據能力，則卷附告訴人甲○○之
    指訴，雖其性質上為被告以外之人於審判外之陳述，亦有證
    據能力。
二、上揭犯罪事實，業據被告於本院審理時坦承不諱（見本院卷
    第23頁背面），核與證人即被害人於甲○○警詢及偵查時證
    述被害情節相符（見臺灣桃園地方法院檢察署98年度偵字第
    7869號卷《下稱偵卷》第11至13頁、第21至22頁），復有聖
    保祿醫院診斷證明書附卷可按（見偵卷第16頁），是被告上
    揭任意性自白與事實相符，洵堪採信，本件事證明確，應予
    依法論科。
三、核被告所為，係犯刑法第277 條第1 項之普通傷害罪。原審
    以被告所犯事證明確，援引刑法第277 條第1 項、第41條第
    1 項前段、刑法施行法第1 條之1 第1 項、第2 項前段，並
    審酌被告僅因行車糾紛，即以拳腳傷害告訴人，所為確屬可
    議，且造成告訴人傷害非輕，惟犯後坦承犯行等一切情狀，
    量處有期徒刑3 月，如易科罰金，以新臺幣1 千元折算1 日
    。經核其認事用法並無違誤，量刑亦屬妥適。
四、被告上訴意旨略以：原審量刑有期徒刑3 月過重，希望法院
    輕判有期徒刑1 月等語，指摘原判決不當。惟按，量刑輕重
    ，係屬事實審法院得依職權自由裁量之事項，苟已斟酌刑法
    第57條各款所列情狀而未逾越法定刑度，不得遽指為違法。
    最高法院著有72年台上字第6696號判例可參。本件原審判決
    量刑部分，既已斟酌刑法第57條各款情狀而未逾法定刑度，
    難謂有何輕判可言，上訴意旨猶執前詞，指摘原判決不當，
    為無理由，應予駁回。
據上論斷，應依刑事訴訟法第455 條之1 第3 項、第368 條，判
決如主文。
本案經檢察官李安蕣到庭執行職務。
中    華    民    國    99    年    2     月    2     日
                  刑事第九庭  審判長法  官  吳為平
                                    法  官  蘇琬能
                                    法  官  黃立昌
以上正本證明與原本無異。
不得上訴。
                                    書記官  張懿昀
中    華    民    國    99    年    2     月    2     日

司法院資訊處製作；財團法人民間司法改革基金會備份。
